臺灣新竹地方法院刑事宣示判決筆錄
110年度易字第214號
公  訴  人  臺灣新竹地方檢察署檢察官
被      告  張育瑄


上列被告因恐嚇取財案件，經檢察官提起公訴（110年度偵字第1
53號）後，聲請本院改依協商程序而為判決，本院於民國110年5
月4日下午4時在本院刑事第二法庭宣示判決，出席職員如下：
                              法  官  黃沛文
                              書記官  林欣緣
法官起立朗讀判決主文、犯罪事實要旨、處罰條文，及告以上訴
限制、期間並提出上訴狀之法院，且諭知記載其內容：
一、主  文：
    張育瑄犯恐嚇取財未遂罪，處有期徒刑參月，如易科罰金，
    以新臺幣壹仟元折算壹日。緩刑貳年。
二、犯罪事實要旨：
　　張育瑄因至餐飲店求職遭拒，而委請在該店上班之友人陳律
    宏代為請託，惟因請託未果，張育瑄與陳律宏遂於民國109
    年12月20日凌晨0時許，在Messenger軟體之通話過程中發生
    爭執。適因林政楷在陳律宏身旁聽聞上情，而於通話中為陳
    律宏幫腔，使張育瑄心生不滿，張育瑄因而意圖為自己不法
    之所有，基於恐嚇取財之犯意，而對陳律宏、林政楷恫稱「
    林政楷有沒有要給我一個道歉，問他啊，沒有的話我就帶刀
    出去」、「動手不動手不是我能決定的事情」、「你的車我
    一定會砸」、「明天再讓我看到他或遇到他，反正他只要回
    來新竹，我只要遇到他或看到他一定打他，如果不要過的提
    心吊膽的日子就好好待在臺中就不要回來」、「不要讓我在
    新竹遇到你，一遇到就押去山上打，我也知道你女朋友在哪
    裡讀書，遇到我就不知道會對你女朋友怎樣，你要錢還是要
    命，你要我現在拿西瓜刀找你嗎，我這邊有9個朋友都在吃
    藥，認識很多人」、「我們在場8個加外面開車的一共9個加
    我上去10個，你1個給1千總共1萬」、「那你有辦法生錢出
    來，你們要命不是嗎」等語，要求陳律宏、林政楷交付新臺
    幣（下同）1萬元息事，致使陳律宏、林政楷心生畏懼，經
    協議後同意於同日凌晨3時30分許，在新竹市新莊車站交付5
    000元。雙方到場後，於張育瑄正欲拿取贓款而尚未交付之
    際，即為事先獲報到場之警員當場逮捕而未遂。
三、處罰條文：
　　刑法第346條第3項、第1項。
四、協商判決除有刑事訴訟法第455條之4第1項第1款於本訊問程
    序終結前，被告撤銷協商合意或檢察官撤回協商聲請者；第
    2款被告協商之意思非出於自由意志者；第4款被告所犯之罪
    非第455條之2第1項所定得以協商判決者；第6款被告有其他
    較重之裁判上一罪之犯罪事實者；第7款法院認應諭知免刑
    或免訴、不受理者情形之一，及違反同條第2項「法院應於
    協商合意範圍內為判決；法院為協商判決所科之刑，以宣告
    緩刑或2年以下有期徒刑、拘役或罰金為限」之規定者外，
    檢察官與被告均不得上訴。
五、如有前項得上訴之情形，得自收受宣示判決筆錄送達之日起
    20日內，向本院提出上訴書狀，上訴於第二審法院。
本案經檢察官黃翊雯提起公訴，檢察官邱宇謙到庭執行職務。
中　　華　　民　　國　　110 　年　　5 　　月　　4 　　日
                  刑事第九庭  書記官  林欣緣
                              法  官  黃沛文
以上筆錄正本係照原本作成。
中　　華　　民　　國　　110 　年　　5 　　月　　4 　　日
                              書記官  林欣緣

附錄本案論罪科刑法條：
中華民國刑法第346條
意圖為自己或第三人不法之所有，以恐嚇使人將本人或第三人之
物交付者，處6月以上5年以下有期徒刑，得併科3萬元以下罰金
。
以前項方法得財產上不法之利益或使第三人得之者，亦同。
前二項之未遂犯罰之。